Inventaris van het archief van de Centrale Raad voor de Kernenergie en haar Commissies, (1958) 1963-1973 (1976)
Nationaal Archief, Den Haag
- ARCHIEF VAN DE CENTRALE RAAD VOOR DE KERNENERGIE, 1963-1973
  - STUKKEN VAN BIJZONDERE AARD., B
    - Stukken betreffende de taak.
      - Ingekomen adviezen R1 - R121 van de WRK, uitgebracht aan diverse ministers en enige andere personen, 1962-1971, met bijlagen, correspondentie en andere met het onderwerp verband houdende stukken (voorzover aangetroffen) (afschriften)., 1964-1972; 75-181; 103 omslagen
        - Uitgebracht aan de minister van Onderwijs, Kunsten en Wetenschappen betreffende., 75-83
          - R8: de vertegenwoordiging van Nederland bij het door de ENEA te organiseren, in Argonne, Illinois (VS) te houden seminar over "New trends in the use of digital computers in atomic energy research and development", 1962, 82
            zie ook inv.nr. 193
          - R9: detachering van dr. P.J. Pasma bij het Oak Ridge National Laboratory, 1962, 83
        - Uitgebracht aan de ministers van Onderwijs, Kunsten en Wetenschappen, Economische Zaken en Buitenlandse Zaken betreffende., 84
          - R10: de instelling van een instituut voor fundamenteel onderzoek als Fysische Afdeling van het Euratom Centrum te Ispra (It.), 1963, 84
            zie ook inv.nr. 206
        - Uitgebracht aan de minister van Onderwijs, Kunsten en Wetenschappen betreffende., 85-97
          - R11: de aanschaf van deeltjesversnellers voor instellingen van wetenschappelijk onderwijs, 1963, 85
            zie ook inv.nr. 196
          - R12 R12a: de in Nederland te treffen voorzieningen op het gebied van de nucleonenfysica, met aanbiedingsbrief aan de voorzitter CRK, betrekking hebbende op dit en volgende R- en V-adviezen, i.v.m. de inwerkingtreding van hoofdstuk II van de Kernenergiewet op 22-2-1963, 1963, 86
            zie ook inv.nr. 99
          - R13: de uitbreiding van het Laboratorium van het FOM-instituut voor plasmafysica, 1963, 87
          - R14: onderzoek kortlevende radio-isotopen in meteorieten in IAEA-verband, 1963, 88
          - R15: de eventuele bouw van een zeer hoge flux reactor in ENEA-verband, 1963, 89
            zie ook inv.nr. 205
          - R16: mariën-radiobiologisch- (gedrag van flora en fauna in radioaktief zeewater) onderzoek, 1963, 90
            zie ook inv.nr. 204
          - R17: de eventuele aanschaf van een electronen-bestralingsfaciliteit voor het Reactor-instituut te Delft, 1963, 91
          - R18: de advisering over de aanschaf van moderne rekenapparatuur t.b.v. instellingen voor wetenschappelijk onderzoek, 1963, 92
          - R19: Nederlands-Italiaanse uitwisseling van deskundigen op het gebied van de kernenergie, 1963, 93
          - R20: de "Organisation Européenne pour la Recherche Nucléaire" (CERN) te Genève, met aanbiedingsbrief WRK aan CRK, 1963, 94
            zie ook inv.nr. 210
            Aanbiedingsbrief betreft tevens de adviezen R21, 23, 24 en 25
          - R21: een eventuele Nederlandse bijdrage aan het IAEA-centrum voor theoretische fysica te Miramare (It.), 1963, 95
          - R22: de Nederlandse deelname aan de bijeenkomst van de IAEA-studiegroep m.b.t. "radio-isotope economics", 1963, 96
          - R23: de eventuele verkoop van de te Delft opgeslagen partij uranium, 1964, 97
            zie ook inv.nrs. 145 en 179
        - Uitgebracht aan de ministers van Onderwijs, Kunsten en Wetenschappen en van Sociale Zaken en Volksgezondheid betreffende., 98
          - R24: een eventuele Nederlandse bijdrage aan in ontwikkelingslanden onder auspiciën van het IAEA op te richten radiologische en natuurkundige laboratoria, 1963, 98
        - Uitgebracht aan de minister van Onderwijs, Kunsten en Wetenschappen betreffende., 99
          - R25: de in Nederland te treffen voorzieningen op het gebied van de astrofysica, 1964, 99
            zie ook inv.nr. 86
        - Uitgebracht aan de voorzitter van de IRK betreffende., 100
          - R26: deelname van Nederland aan het "NV Eurochemic"-project, 1964, 100
            zie ook inv.nrs. 147 en 250
        - Uitgebracht aan de ministers van Onderwijs, Kunsten en Wetenschappen, Economische Zaken en Buitenlandse Zaken betreffende., 101
          - R27: deelneming van deskundigen uit de lid-staten aan vergaderingen over projecten van het Euratom-programma Snelle Reactoren, 1964, 101
        - Uitgebracht aan de minister van Buitenlandse Zaken betreffende., 102
          - R28: door Nederland te nemen maatregelen inzake de uitvoering van Resolutie 1896 (XVIII) van de Algemene Vergadering van de Verenigde Naties, 1964, 102
        - Uitgebracht aan de minister van Economische Zaken betreffende., 103
          - R29: het onderzoek in TNO-verband, gericht op de ontwikkeling van een brandstofcel op basis van methaan, met een uittreksel van het advies, 1964, 103
            Van dit advies en een groot deel van de hierna volgende R-adviezen en in mindere mate (nl.-voorzover aangetroffen) van de V-, IR- en GR-adviezen zijn door de secretaris CRK uittreksels gemaakt welke hier apart bij de adviezen zijn gevoegd. Afzonderlijke vermelding hiervan blijft hierna achterwege.
        - Uitgebracht aan de minister van Onderwijs, Kunsten en Wetenschappen betreffende., 104-107
          - R30: de aanschaf van een electronen bestralingsfaciliteit voor het Reactor Instituut te Delft, 1964, 104
          - R31: de enquête van de CERN naar voor het 300 GeV-protosynchroton in de lid-staten beschikbare terreinen, 1964, 105
          - R32: de voorgenomen aanschaf van een rekenautomaat t.b.v. van de FOM-werkgroep voor hoge-energiefysica, 1964, 106
            zie ook inv.nrs. 143 en 155
          - R33: de Euratom-werkgroep voor transplutonium-onderzoek te Mol, 1964, 107
        - Uitgebracht aan de minister van Buitenlandse Zaken betreffende., 108
          - R34: de invloed van de kernbewapening op de technologische ontwikkeling van de vreedzame toepassing der kernenergie, 1964, 108
            zie ook inv.nrs. 378 en 411
        - Uitgebracht aan de minister van Onderwijs, Kunsten en Wetenschappen betreffende., 109-113
          - R35: uitbreiding van de CERN en enkele daarmee samenhangende punten, 1964, 109
          - R36: de organisatie voor het wetenschapsbeleid in Nederland en de instelling van een Raad van Advies voor het Wetenschapsbeleid, 1965, 110
          - R38: de aanschaf van een Nederlands schip voor onderzoek ter zee, 1965, 111
          - R39: internationale samenwerking op het gebied van de fundamentele biologie, 1965, 112
          - R40: de algemene implicaties van het ontwerp-Radioactieve stoffen-besluit Kernenergiewet, 1965, 113
            zie ook inv.nrs. 374, 413, 418 en 419
        - Uitgebracht aan de minister van Buitenlandse Zaken betreffende., 114-115
          - R41: eventuele samenwerking Euratom/Verenigde Staten inzake organisch gekoelde met zwaar water gemodereerde reactoren, 1965, 114
            zie ook inv.nrs. 212 en 213
          - R42: een eventuele verlenging van de DRAGON-overeenkomst na 31 maart 1967, 1965, 115
        - Uitgebracht aan de minister van Onderwijs en Wetenschappen betreffende., 116
          - R43 de algemene implicaties van het ontwerp-Toestellenbesluit Kernenergiewet, 1965, 116
            zie ook inv.nrs. 368, 370/371, 416 en 418
        - Uitgebracht aan de minister van Buitenlandse Zaken betreffende., 117
          - R44 samenwerking tussen Euratom en Israël op kernenergetisch gebied, 1965, 117
        - Uitgebracht aan de minister van Onderwijs en Wetenschappen betreffende., 118-119
          - R45: schenking van een isochroon cyclotron aan de Technische Hogeschool te Eindhoven, 1965, 118
            zie ook inv.nr. 122
          - R46: Nederlandse deelneming aan de ENEA-studiegroep voor distributie van nucleaire wetenschappelijke literatuur, 1965, 119
        - Uitgebracht aan de minister van Financiën betreffende., 120
          - R47: risico bij het gebruik van snelle reactoren, 1965, 120
        - Uitgebracht aan de minister van Onderwijs en Wetenschappen betreffende., 121-124
          - R48: een eventueel in 1967 in Nederland te organiseren IAEA-symposium, 1965, 121
          - R49: schenking van een isochroon cyclotron aan de Technische Hogeschool te Eindhoven, 1966, 122
            zie inv.nr. 118
          - R50: de voorgenomen uitbreiding van het FOM-instituut voor massascheiding, [1966], 123
          - R51: het verslag van het Nederlandse lid van de bestuurscommissie van het ENEA Neutron Data Compilation Centre over de commissie-vergaderingen dd. 26 en 27 Jan. 1966, 1966, 124
        - Uitgebracht aan resp. de chef van de afdeling Natuurkunde van het Centraal Laboratorium van de Staatsmijnen, de minister van Sociale Zaken en Volksgezondheid en de voorzitter van de Gezondheidsraad betreffende., 125-128
          - R53: opslag van radioactief afval, 1966, 125; 1 omslag
          - R54: opslag van radioactief afval, 1966, 126; 1 omslag
          - R55: opslag van radioactief afval, 1966, 127; 1 omslag
          - R56: opslag van radioactief afval, 1966, 128; 1 omslag
        - Uitgebracht aan de minister van Onderwijs en Wetenschappen betreffende., 129
          - R59: een ontwerp-besluit vergunningen art.15 Kernenergiewet, 1966, 129
            zie ook inv.nrs. 369 en 410
        - Uitgebracht aan de directeur van de afdeling Biologie van het Directoraat-generaal voor onderzoek en onderwijs van Euratom betreffende., 130
          - R61: het voorlopig ontwerp voor een programma voor de biologie voor het derde vijfjarenplan van Euratom, 1961, 130
        - Uitgebracht aan de minister van Onderwijs en Wetenschappen betreffende., 131
          - R62: het thermonuclcaire onderzoek in Nederland, 1967, 131
        - Uitgebracht aan de minister van Sociale Zaken en Volksgezondheid betreffende., 132-133
          - R63: het ontwerp voor een "code of practice for the safe operation of nuclear power plants" van de IAEA, 1967, 132
          - R64: de veiligheidsbeoordeling van kernreactoren, 1967, met een IAEA-bericht (1965) betreffende een veiligheidscontrolebezoek door een IAEA-adviesteam bij de KEMA-Suspensie Test Reactor te Arnhem., 133
        - Uitgebracht aan de ministers van Buitenlandse Zaken, Economische Zaken en van Onderwijs en Wetenschappen betreffende., 134
          - R65: het Derde Vijfjarenplan van Euratom, 1967, 134
            zie ook inv.nrs. 149, 152/153, 163, 429 en 435
        - Uitgebracht aan de minister van Onderwijs en Wetenschappen betreffende., 135-137
          - R66: de ontwerp-samenwerkingsovereenkomst tussen de CERN en de USSR, 1967, 135
          - R67: prioriteitverlening n.a.v. de plannen voor de oprichting van een Nationaal Instituut voor Kernfysica en Hoge energiefysica en voor de bouw van een 300 GeV-versneller in CERN-verband, 1967, 136
            zie voorts inv.nr. 138
          - R68: uitbreiding van het onderzoekprogramma van de Gemeentelijke Universiteit van Amsterdam met activeringsanalyse, 1967, 137
        - Uitgebracht aan de ministers van Economische Zaken, Landbouw en Visserij en van Onderwijs en Wetenschappen betreffende., 138
          - R69: prioriteitverlening n.a.v. de plannen voor de oprichting van een Nationaal Instituut voor Kernfysica en Hoge energiefysica en voor de bouw van een 300 GeV-versnell in CERN-verband, 1967, 138
            zie ook inv.nr. 136
        - Uitgebracht aan de ministers van Landbouw en Visserij en van Onderwijs en Wetenschappen betreffende., 139
          - R70: het gebruik van stralingsbronnen voor het onderwijs, 1967, 139
            zie voorts inv.nr. 146
        - Uitgebracht aan de minister van Onderwijs en Wetenschappen betreffende., 140
          - R73: het ontwerp-Definitiebesluit Kernenergiewet, 1967, 140
            zie ook inv.nrs. 312 en 426
        - Uitgebracht aan de minister van Buitenlandse Zaken betreffende., 141
          - R76 een Vierde Internationale Conferentie inzake het vreedzaam gebruik van kernenergie, 1967, 141
        - Uitgebracht aan de minister van Onderwijs en Wetenschappen betreffende., 142-145
          - R78: de eventuele Nederlandse deelneming aan het 300 GeV-project van CERN, 1967, 142
            zie voorts inv.nr. 156 en 148
          - R79: het voorstel van de FOM tot oprichting van een Nationaal Instituut voor Kernfysica en Hoge-energiefysica, 1968, 143
            zie ook inv.nrs. 106 en 155
          - R80: Nederlandse deelname aan een door de ENEA georganiseerde bespreking van deskundigen op het gebied van kernreactoren, 1968, 144
          - R81: de bij het Reactorinstituut te Delft opgeslagen partij, uraniumoxyde, 1968, 145
            zie ook inv.nrs. 97 en 179
        - Uitgebracht aan de ministers van Landbouw en Visserij en van Onderwijs en Wetenschappen betreffende., 146
          - R82: het gebruik van stralingsbronnen voor het onderwijs, 1968, 146
            zie inv.nr. 139
        - Uitgebracht aan de minister van Economische Zaken betreffende., 147
          - R83: de Eurochemic-enquête van de ENEA, 1968, 147
            zie ook inv.nrs. 100 en 250.
        - Uitgebracht aan de minister van Onderwijs en Wetenschappen betreffende., 148
          - R84: de vestigingsplaats van de eventueel in CERN-verband te bouwen 300 GeV-deeltjesversneller, 1968, 148
            zie ook inv.nrs. 142 en 156
        - Uitgebracht aan de ministers van Buitenlandse Zaken, Economische Zaken en van Onderwijs en Wetenschappen betreffende., 149
          - R85: Euratom, 1968, 149
            zie ook inv.nrs. 134, 152/153, 163, 429 en 435
        - Uitgebracht aan de voorzitter van de Commissie Werkprogramma Reactor Instituut Delft betreffende., 150
          - R86: voorzieningen t.b.v. de reactorfysica, 1968, 150
            zie ook inv.nrs. 174 en 360
        - Uitgebracht aan de minister van Onderwijs en Wetenschappen betreffende., 151
          - R87: verspreiding van wetenschappelijke en technische informatie, 1968, 151
        - Uitgebracht aan de ministers van Buitenlandse Zaken, Economische Zaken en van Onderwijs en Wetenschappen betreffende., 152-153
          - R88: de toekomst van Euratom, 1968, 152; 1 omslag
            zie ook inv.nrs. 134, 149, 163, 429 en 435
          - R89: de toekomst van Euratom, 1968, 153; 1 omslag
        - Uitgebracht aan de minister van Onderwijs en Wetenschappen betreffende., 154-161
          - R90: de Derde Conferentie van ministers van Wetenschappen van de OESO-landen, 1968, 154
          - R91: het herziene plan van de FOM voor de oprichting van een Nationaal Instituut voor Kernfysica en Hoge-energiefysica, 1968, 155
            zie ook inv.nrs. 106 en 143
          - R92: Nederlandse deelneming aan het 300 GeV-project van CERN, 1968, 156
            zie inv.nrs. 142 en 148
          - R93: samenwerking in Benelux-verband op het gebied van de hoge-energiefysica, 1968, 157
          - R94: nieuwe ontwikkelingen op het gebied van de hoge-energiefysica in de Sovjet-Unie, 1968, 158
          - R96: samenwerking op het gebied van de nucleaire geneeskunde, 1969, 159
            Openbaarheid beperkt tot 01-01-2020
            zie ook inv.nrs. 162, 164, 168 en 375
          - R97: het International Nuclear Information System (INIS) van het International Atomic Energy Agency (IAEA) te Wenen, 1969, 160
            zie ook inv.nrs. 179/171
          - R98: de opleiding van stralingshygiënisten, 1969, 161
            zie ook inv.nr. 159
        - Uitgebracht aan de ministers van Onderwijs en Wetenschappen, Economische Zaken en van Sociale Zaken en Volksgezondheid betreffende., 162
          - R99: de instelling van een commissie ad hoc voor de nucleaire geneeskunde en het door haar uitgebrachte interim-rapport, 1969, 162
            zie ook inv.nrs. 159, 164 en 168
        - Uitgebracht aan de ministers van Economische Zaken, Onderwijs en Wetenschappen en van Buitenlandse Zaken betreffende., 163
          - R100: de voorstellen van de Europese Commissie aangaande de toekomstige werkzaamheden van Euratom, 1969, 163
            zie ook inv.nrs. 134, 149, 152/153, 429 en 435
            Zie voor de betr. voorstellen inv.nr. 435
        - Uitgebracht aan de ministers van Onderwijs en Wetenschappen, Economische Zaken en van Sociale Zaken en Volksgezondheid betreffende., 164
          - R102: het tweede rapport van de Commissie ad hoc voor de nucleaire geneeskunde, 1969, 164
            zie ook inv.nrs. 159, 162 en 168
        - Uitgebracht aan de minister van Buitenlandse Zaken betreffende., 165
          - R103: Nederlandse aktiviteiten op het gebied van de "safeguards", 1969, 165
            zie ook inv.nrs. 172 en 265
        - Uitgebracht aan de minister van Onderwijs en Wetenschappen betreffende., 166-167
          - R104: deelname van Nederland aan het IAEA-panel inzake "Paceful Uses of Nuclear Explosives", 1970, 166
          - R105 de Belgische enquête naar "De samenwerking tussen Belgische wetenschappelijke eenheden en zusterinstellingen in Nederland en Luxemburg", 1970, 167
            Enquête niet aangetroffen.
        - Uitgebracht aan de ministers van Onderwijs en Wetenschappen, Economische Zaken en van Sociale Zaken en Volksgezondheid betreffende., 168
          - R106: een opleiding in de nucleaire geneeskunde, 1970, 168
            zie ook inv.nrs. 159, 162 en 164
        - Uitgebracht aan de minister van Onderwijs en Wetenschappen betreffende., 169-171
          - R107: de beoefening van de hoge-energiefysica, 1970, 169
            zie ook inv.nr. 173
          - R108: de i.v.m. de eventuele Nederlandse deelneming aan INIS in ons land te treffen voorzieningen, 1970, 170
            zie ook inv.nr. 160
          - R109: de i.v.m. de eventuele Nederlandse deelneming aan INIS in ons land te treffen voorzieningen, 1970, 171
        - Uitgebracht aan de minister van Buitenlandse Zaken betreffende., 172
          - R110: Nederlandse aktiviteiten op het gebied van de "safeguards", 1970, 172
            zie ook inv.nrs. 165 en 265
        - Uitgebracht aan de minister van Onderwijs en Wetenschappen betreffende., 173-174
          - R111: de beoefening van de theoretische hoge-energiefysica, 1970, 173
            zie ook inv.nr. 169
          - Rl12: samenwerking op het gebied van de reactorfysica en het efficiente gebruik van de in Nederland beschikbare onderzoekreactoren, 1970, 174
            zie ook inv.nrs. 150 en 360
        - Uitgebracht aan de Raad van Bestuur van de Stichting voor Fundamenteel Onderzoek der Materie (FOM) betreffende., 175
          - R113: het SPICA-experiment, 1970, 175
        - Uitgebracht aan de minister van Onderwijs en Wetenschappen betreffende., 176
          - R114: het thermonucleaire onderzoek en het aandeel dat ons land daarin moet nemen, 1970, 176
        - Uitgebracht aan de minister van Onderwijs en Wetenschappen en de Raad van Advies voor het Wetenschapsbeleid betreffende., 177
          - R115: de beoefening van de kernfysica en de hoge-energiefysica in Nederland, 1970, 177
        - Uitgebracht aan de minister van Onderwijs en Wetenschappen betreffende., 178
          - R116: de reactor ATHENE en het cyclotron van de TH te Eindhoven, 1971, 178
        - Uitgebracht aan de minister zonder portefeuille, belast met de aangelegenheden betreffende het wetenschapsbeleid en het wetenschappelijk onderwijs betreffende., 179
          - R117: de eventuele verkoop van de te Delft opgeslagen partij natrium pyro-uranaat, 1972, 179
        - Uitgebracht aan de ministers van Economische Zaken, Verkeer en Waterstaat, Volksgezondheid en Milieuhygiëne, Volkshuisvesting en Ruimtelijke Ordening en de minister zonder portefeuille voor wetenschapsbeleid en wetenschappelijk Onderwijs betreffende., 180
          - R120: de vestigingsplaatsen van energiereactoren en de opslag van radioactief afval, 1972, 180
        - Uitgebracht aan de Nederlandse Vereniging van Ongevallen- en Ziekte-verzekeraars betreffende., 181
          - R121 en R121A: de eventuele insluiting van nucleaire risico's in ongevallenen ziekteverzekeringen, 1972, 181
            Laatst aangetroffen aan de CRK ter kennis gebracht WRK-advies.
      - Adviezen V1-V12 en V14-V33 van de Voorzitter van de WRK, uitgebracht aan diverse ministers en enige andere personen, met bijlagen cq. adviesaanvragen (voorzover aangetroffen), afschriften., 1962-1967, 1964-1967; 182-215; 32 omslagen
        zie NB bij inv. nr. 103
        Voor V13 en V34: zie resp. inv.nrs. 464 en 376
        - Uitgebracht aan de minister van Onderwijs, Kunsten en Wetenschappen betreffende., 182-183
          - V1: de samenstelling van de Nederlandse delegatie voor de bijeenkomst van de "Group of experts on the use of very high neutron flux in fundamental research" van de ENEA te Harwell, 1962, 182
          - V2: coördinering geheimhouding ultracentrifuge procédé, 1962, 183
        - Uitgebracht aan de minister van Buitenlandse Zaken betreffende., 184
          - V3: distributie van interne rapporten van Euratom, 1962, 184
        - Uitgebracht aan de minister van Economische Zaken betreffende., 185
          - V4: het werk van A.Otto Goldschmidt, "Neue Hypothesen vom Bau und Wesen des Atoms", 1962, 185
        - Uitgebracht aan de minister van Onderwijs, Kunsten en Wetenschappen betreffende., 186-193
          - V5: deelneming aan de conferentie over "research reactor fuel elements" te Gatlinburg (VS), 1962, 186
          - V6: het rapport van het "U.N. Scientific Committee on the Effects of Atomic Radiation", 1962, 187
          - V7: het rapport van de "Working Party on the CERN Programme and Budget", 1962, 188
          - V8., 189
          - V8a een studie voor een Zeer Hoge Flux-Reactor, 1962-1963, 190; 1 omslag
          - V8b., 191
          - V9: zuiveringsinstallatie voor radioaktief afvalwater te Nijmegen, 1962, 192
          - V10: vertegenwoordiging van Nederland in een ENEA-studiegroep voor digitale computers, 1962, 193
            zie ook inv.nr. 82
        - Uitgebracht aan de adviseur voor atoomzaken bij het ministerie van Buitenlandse Zaken betreffende., 194
          - V11: declassificatie van het manuscript van het proefschrift van drs. J.Los, 1963, 194
            Blijkens de inhoud van dit advies houdt het proefschrift verband met het ultracentrifugeproject.
        - Uitgebracht aan de minister van Onderwijs, Kunsten en Wetenschappen betreffende., 195-201
          - V12: normen van de European Standards on Nuclear Electronics (Esone-normen), 1963, 195
          - V14: de aanschaf van een tandem Van de Graaffgenerator door de Rijksuniversiteit Utrecht, 1963, 196
            zie ook inv.nr. 85
          - V15: de benoeming van leden van het Wetenschappelijk en Technisch Comité van Euratom, 1963, 197
          - V16: de plannen van de IAEA de mogelijkheid van een super-hoge-fluxreactor te onderzoeken, 1963, 198
          - V17: het verzoek van de IAEA een vrijwillige bijdrage te leveren aan het IAEA-laboratorium te Seibersdorf, 1963, 199
          - V18: de totstandbrenging van de European Library on Nuclear Programmes, 1963, 200
          - V19: de mogelijke overkomst van een IAEA-deskundige op het gebied van de standaardisatie van metingen van stralingen bij het gebruik van radioactief jodium voor de diagnose van schildklierafwijkingen, 1963, 201
        - Uitgebracht aan de Nederlands-Belgische Commissie "Keramische Splijtstoffen" te Nijmegen betreffende., 202
          - V20: een Nederlands-Belgische samenwerking op het gebied van de keramische splijtstofelementen, 1963, 202
        - Uitgebracht aan de Industriële Raad voor de Kernenergie betreffende., 203
          - V21: het concept van het door de IRK aan de minister van Economische Zaken uit te brengen advies inzake de aanvrage van het RCN om een bijdrage van 1 miljoen gulden uit de desbetreffende begrotingsposten van het ministerie van Economische Zaken t.b.v. de uitvoering van het NERO-onderzoekprogramma, 1963, 203
            zie inv.nr. 229